臺灣南投地方法院刑事判決
111年度交易字第138號
公  訴  人  臺灣南投地方檢察署檢察官 
被      告  陳翠霞


上列被告因過失傷害案件，經檢察官提起公訴（111年度偵字第3
185號），本院判決如下：
    主  文
本件公訴不受理。
    理  由
一、公訴意旨如起訴書所載（如附件）。
二、按告訴乃論之罪，告訴人於第一審辯論終結前得撤回其告訴
    ，又告訴經撤回者，應諭知不受理之判決，刑事訴訟法第23
    8條第1項、第303條第3款分別定有明文。
三、查本件告訴人黃建源告訴被告陳翠霞過失傷害案件，起訴書
    認係觸犯刑法第284條前段之過失傷害罪，依同法第287條第
    1項之規定，須告訴乃論。茲據告訴人於民國111年11月10日
    具狀撤回告訴(見本院卷第37頁)，依照首開說明，本件爰不
    經言詞辯論，逕為諭知不受理之判決。
據上論斷，應依刑事訴訟法第303條第3款、第307條判決如主文
。
本案經檢察官簡汝珊提起公訴，檢察官吳宣憲到庭執行職務。
中　　華　　民　　國　　111 　年　　11　　月　　15　　日
　　　　　　　　　刑事第四庭    法　官　李怡貞
以上正本與原本無異。
如不服本判決應於收受送達後20日內向本院提出上訴書狀，並應
敘述具體理由；其未敘述上訴理由者，應於上訴期間屆滿後20日
內向本院補提理由書（均須按他造當事人之人數附繕本）「切勿
逕送上級法院」。
告訴人或被害人如對於本判決不服者，應具備理由請求檢察官上
訴，其上訴期間之計算係以檢察官收受判決正本之日期為準。
                                書記官  林鈺珣 
中　　華　　民　　國　　111 　年　　11　　月　　15　　日
附件：起訴書
臺灣南投地方檢察署檢察官起訴書
                                     111年度偵字第3185號
　　被　　　告　陳翠霞　女　76歲（民國00年0月0日生）
　　　　　　　　　　　　住南投縣○○鎮○○路0段000巷00弄
　　　　　　　　　　　　00號
　　　　　　　　　　　　居南投縣○○鎮○○路00○00巷0號
　　　　　　　　　　　　國民身分證統一編號：Z000000000號
上列被告因過失傷害案件，業經偵查終結，認應提起公訴，茲將
犯罪事實及證據並所犯法條分敘如下：
　　　　犯罪事實
一、陳翠霞於民國109年11月1日上午9時56分許，騎乘電動自行
    車沿南投縣草屯鎮成功橋北側便道由西往東方向行駛，橫越
    成功路，本應注意行經無號誌交岔路口，少線道車應暫停讓
    多線道車先行，而依當時天候晴、日間自然光線、柏油路面
    、乾燥、無缺陷亦無障礙物，且視距良好等情，客觀上並無
    不能注意之情事，竟疏未注意及此，未暫停確認有無車輛通
    過路口即貿然直行，適黃建源騎乘車牌號碼00-00號大型重
    機車，沿南投縣草屯鎮成功路1段由南往北方向行駛，雙方
    同時行經成功路1段702之1號前，黃建源為閃避陳翠霞而緊
    急煞車，仍不慎發生擦撞後人車倒地，致黃建源受有第11、
    12胸椎閉鎖性骨折之傷害。
二、案經黃建源告訴偵辦。
　　　　證據並所犯法條
一、訊據被告陳翠霞固坦承於上開時、地發生車禍，惟否認有何
    過失傷害犯行，辯稱：伊當時看左右都沒有車輛才直行，伊
    是騎電動自行車車速很慢，伊當時旁邊都沒有車等語。經查
    ，上開犯罪事實，業據告訴人即證人黃建源於警詢及偵查中
    證述明確，並有霧峰澄清醫院乙種診斷證明書、道路交通事
    故現場圖、道路交通事故調查報告表㈠、㈡、南投縣政府警察
    局草屯分局道路交通事故談話紀錄表、現場及車損照片、行
    車紀錄器錄影檔案及截圖等資料在卷可稽，堪信屬實。被告
    雖辯稱如上，然觀諸現場照片及道路交通事故現場圖，被告
    與告訴人之間視線並無阻礙，被告應無難以即早發現對向來
    車之理；再參行車紀錄器錄影檔案及截圖，與被告同方向之
    安裝上開行車紀錄器之駕駛人，及被告對向之機車騎士，均
    暫停於路口等待，足認其時成功路上確實有車輛直行而來，
    被告應能注意卻仍未禮讓即貿然直行，致生事故，縱告訴人
    就事故發生亦存有過失，仍不免於被告未履行注意義務之過
    失責任，交通部公路總局臺中區監理所南投縣區車輛行車事
    故鑑定會鑑定意見書亦同此意見，是被告所辯並無足採，其
    犯嫌堪以認定。
二、核被告所為，係犯刑法第284條前段過失傷害罪嫌。
三、依刑事訴訟法第251條第1項提起公訴。
　　此　致
臺灣南投地方法院
中　　華　　民　　國　 111　　年　　8 　　月　　2 　　日
　　　　　　　　　　　　　　　檢　察　官　簡汝珊
本件證明與原本無異
中　　華　　民　　國　 111　　年　　8 　　月　　22　　日
                              書  記  官  尤瓊慧

所犯法條　　
刑法第284條
因過失傷害人者，處一年以下有期徒刑、拘役或十萬元以下罰金
；致重傷者，處三年以下有期徒刑、拘役或三十萬元以下罰金。